【裁判字號】    89,易,1251
【裁判日期】    891031
【裁判案由】    毒品危害防制條例
【裁判全文】
臺灣彰化地方法院刑事判決                        八十九年度易字第一二五一號
    公  訴  人  臺灣彰化地方法院檢察署檢察官
    被      告  甲○○
右列被告因違反毒品危害防制條例案件，經檢察官提起公訴（八十九年度毒偵緝字第
三二七二號），及檢察官移送併辦（八十九年度毒偵字第四六六八號），本院判決如
左：
    主      文
甲○○連續施用第二級毒品，累犯，處有期徒刑玖月。
扣案之球型玻璃管壹支沒收銷燬之。
    事      實
一、甲○○曾於民國八十七年間，因竊盜案件，經法院判處有期徒刑四月，緩刑三年
    確定，嗣又於八十八年間，因違反毒品危害防制條例案件，經法院判處有期徒刑
    四月確定，其前揭竊盜案之緩刑經法院裁定撤銷，上開二案件定應執行刑為有期
    徒刑七月確定，甫於八十九年二月十一日執行完畢。甲○○因施用毒品案件，經
    本院裁定送觀察、勒戒後，認無繼續施用毒品之傾向，業經台灣彰化地方法院檢
    察署檢察官於八十七年十月三十日以八十七年度偵緝字第二五三、二五四號不起
    訴處分確定。復因施用毒品案件，經本院裁定送觀察、勒戒後，認有繼續施用毒
    品之傾向，經台灣彰化地方法院檢察署檢察官聲請裁定送強制戒治（迄八十九年
    一月十八日停止戒治中付保護管束期滿），並提起公訴，嗣經本院於八十八年五
    月三日以八十八年度易字第一七八號判處有期徒刑四月確定。詎甲○○仍不知悔
    改，復基於概括之犯意，自八十九年五月十五日起至同年九月十四日止，連續在
    彰化縣鹿港鎮○○里○○路一六六號住處等處，以將毒品安非他命置於玻璃管內
    ，以火燒烤使之產生白色煙霧，再以過濾器過濾吸食之方式，施用第二級毒品安
    非他命多次。嗣先於八十九年五月十七日為警採尿送驗呈甲基安非他命陽性反應
    ；又於八十九年九月十四日晚上十一時許，在彰化縣縣鹿港鎮○○里○○路一六
    六號前為警查獲，並扣得其所有施用毒品安非他命之球型玻璃管一支。
二、案經彰化縣警察局鹿港分局報請台灣彰化地方法院檢察署檢察官偵查起訴及檢察
    官移送併辦（八十九年度毒偵字第四六六八號）。
    理      由
一、訊據被告甲○○對於右揭犯行坦承不諱，且警方於八十九年五月十七日及同年九
    月十四日所採取被告尿液送檢驗結果，確均呈甲基安非他命陽性反應，此有彰化
    縣衛生局煙毒尿液檢驗成績書二份附卷可稽，此外並有扣案之球型玻璃管一支扣
    案可資佐證，是以本件被告連續施用第二級毒品安非他命事證已臻明確。再被告
    曾因施用毒品案件，經本院裁定送觀察、勒戒後，認無繼續施用毒品之傾向，業
    經台灣彰化地方法院檢察署檢察官於八十七年十月三十日以八十七年度偵緝字第
    二五三、二五四號不起訴處分確定，復因施用毒品案件，經本院裁定送觀察、勒
    戒後，認有繼續施用毒品之傾向，經台灣彰化地方法院檢察署檢察官聲請裁定送
    強制戒治（迄八十九年一月十八日停止戒治中付保護管束期滿），並提起公訴，
    嗣經本院於八十八年五月三日以八十八年度易字第一七八號判處有期徒刑四月確
    定，其又再犯本案，此有台灣彰化地方法院檢察署刑案資料查註紀錄表及被告全
    國前案紀錄表在卷可證。綜上所述，本件事證已臻明確，被告之犯行洵堪認定。
二、核被告所為，係犯毒品危害防制條例第十條第二項之罪。其於施用毒品前後持有
    安非他命之低度行為，應為施用之高度行為所吸收，不另論罪。其先後數次施用
    第二級毒品安非他命之犯行，時間緊接，犯意概括，犯罪構成要件復相同，為連
    續犯，應論以一罪，並加重其刑。查被告係自八十九年五月十五日起至同年九月
    十四日止，有連續施用第二級毒品安非他命之犯行，而公訴人僅就被告於八十九
    年五月十七日前四日內某時之施用安非他命犯行提起公訴，該未經起訴之部分，
    與檢察官起訴之部分，因被告係基於概括之犯意而為之，具有連續犯之關係，屬
    裁判上之一罪，其一部起訴之效力及於全部，故本院自得併予審究，併此敘明。
    又被告曾於八十七年間，因竊盜案件，經法院判處有期徒刑四月，緩刑三年確定
    ，嗣又於八十八年間，因違反毒品危害防制條例案件，經法院判處有期徒刑四月
    確定，其前揭竊盜案之緩刑經法院裁定撤銷，上開二案件定應執行刑為有期徒刑
    七月確定，甫於八十九年二月十一日執行完畢，此有台灣彰化地方法院檢察署刑
    案資料查註紀錄表在卷可稽，其於受有期徒刑執行完畢五年以內再犯有期徒刑以
    上之本罪，為累犯，應依法遞加重其刑。爰審酌被告犯罪之動機、曾有施用毒品
    前科及其犯罪後之態度等一切情狀，量處如主文所示之刑。扣案之球型玻璃管一
    支係專供施用毒品之器具，爰併予沒收銷燬之。
據上論斷，應依刑事訴訟法第二百九十九條第一項前段，毒品危害防制條例第十條第
二項、第十八條前段，刑法第十一條前段、第五十六條、第四十七條，判決如主文。
本案經檢察官林映姿到庭執行職務。
中      華      民      國    八十九    年      十      月    三十一    日
                                    台灣彰化地方法院刑事第二庭
                                        法      官  石  馨  文
右正本證明與原本無異。
如不服本判決，應於判決送達後十日內，向本院提出上訴狀（須附繕本）。
                                        法院書記官  王  振  州
中      華      民      國    八十九    年     十一     月      六      日
毒品危害防制條例第十條：
施用第一級毒品者，處六月以上五年以下有期徒刑。
施用第二級毒品者，處三年以下有期徒刑。


司法院資訊處製作；財團法人民間司法改革基金會備份。
